臺灣臺南地方法院民事裁定
111年度護字第186號
聲  請  人  臺南市政府社會局

法定代理人  陳榮枝
送達代收人  臺南市政府家庭暴力暨性侵害防治中心

相  對  人  李Ａ    姓名年籍詳附件
法定代理人  李Ｂ    姓名住所詳附件
            許Ｃ    姓名住所詳附件
上列當事人間聲請延長安置事件，本院裁定如下：
    主      文
准將相對人自民國一一一年九月一日起延長安置三個月。
聲請費用新臺幣壹仟元由相對人負擔。
    理      由
一、按兒童及少年有下列各款情形之一者，直轄市、縣（市）主
    管機關應予保護、安置或為其他處置；必要時得進行緊急安
    置：兒童及少年未受適當之養育或照顧。兒童及少年有立
    即接受醫療之必要，而未就醫。兒童及少年遭受遺棄、身
    心虐待、買賣、質押，被強迫或引誘從事不正當之行為或工
    作。兒童及少年遭受其他迫害，非立即安置難以有效保護
    。又直轄市、縣（市）主管機關依前條規定緊急安置時，應
    即通報當地地方法院及警察機關，並通知兒童及少年之父母
    、監護人。但其無父母、監護人或通知顯有困難時，得不通
    知之。緊急安置不得超過72小時，非72小時以上之安置不足
    以保護兒童及少年者，得聲請法院裁定繼續安置。繼續安置
    以3個月為限；必要時，得聲請法院裁定延長之，每次得聲
    請延長3個月。兒童及少年福利與權益保障法第56條第1項、
    第57條第1、2項分別定有明文。
二、本件聲請意旨略以：相對人經聲請人於民國107年11月28日
    起緊急安置在案，並經鈞院111年度護字第105號裁定延長安
    置至111年8月31日止。李Ｂ及許Ｃ受限認知及身障因素，親職
    功能明顯不足，另於家中財務管理及居家環境整潔度均不佳
    ，難以提供身障童相對人合適生活照顧，聲請人已媒合相關
    補助及資源協助，然李Ｂ及許Ｃ改善度有限。另兩人因生育一
    幼女，家庭資源難再照顧相對人，相對人結束安置返家恐再
    陷疏忽照顧之情事，為維護兒少最佳利益，爰依兒童及少年
    福利與權益保障法第57條規定，聲請准予延長安置相對人3
    個月，自111年9月1日至111年11月30日止，以保障兒少最佳
    利益等語。
三、經查，聲請人主張之上開事實，業據其提出臺南市政府家庭
    暴力暨性侵害防治中心兒童及少年保護案件安置評估報告表
    為證，並經本院調閱111年度護字第105號延長安置案卷核閱
    綦詳，參酌前開訪視處理報告表略以：「…評估分析：㈠經
    濟能力：案家因身障人口因素領有多筆社會津貼，案父母亦
    有擔任臨時工微薄收入，惟一家四口之生活開銷不少，經濟
    較屬拮据，難有多餘存款或對扶養上的規劃。㈡親職功能：1
    .案父於案主返家期間能協助案主服藥、盥洗，且能主動進
    行居家修繕，有逐漸發展出親職能力，相對於家戶其它成人
    ，為案家中親職功能較佳者，然對案主的後續返家照顧仍缺
    乏合適規劃。2.案母則身障因素，育兒技巧及能力難達一般
    標準，對案主之生活照顧執行上較難完全落實，且會有卸責
    、怪罪他人之行為，對於照顧案妹尚屬盡心盡力，但照顧品
    質仍於兒少最低照顧限度邊緣，需社福資源介入以協助其發
    展穩定。3.案叔叔尚能協助案父母短暫看顧案妹，並協助完
    成換尿布、注意動向等，但無完全替代照顧能力。4.綜上所
    述，現案家成員共同扶養案妹已耗費大量時間及家庭資源，
    雖起因為家庭成員身障因素導致扶養能力及技巧不足，然經
    社工多年介入案家親職能力提升有限，也使案主結束安置返
    家契機未顯現。㈢支持系統：1.案母親友多居於鹽水，且多
    為智能障礙者，僅能偶爾來案家協助短暫看顧案妹，難以長
    期協助案家照顧案主或案妹。2.案家神明廳供奉中壇元帥，
    為北嘉太子會之起點，因此家中常有鄰居到訪參拜及聊天，
    偶會協助看護案妹或協助做家庭代工，鄰里關係尚屬良好。
    ㈣法定代理人對於本次延長安置之回應：案父母對於案主現
    受安置狀況並無不滿，並認為機構可協助照顧案主及安排案
    主上學，案主偶爾可以回家會面就好了。處遇計畫：㈠延長
    安置：擬續予延長安置3個月（自111年9月1日至111年11月3
    0日）。㈡持續追蹤關懷案主安置期間生活、就學狀況。㈢持
    續辦理親子會面以維繫案主與案父母間之親子情感。㈣持續
    追蹤案妹受照顧及發展狀況」等語，堪認相對人目前若未再
    接受安置，仍無法獲得適當之養育及照顧，本件聲請核與前
    揭法條規定並無不合，應予准許。
四、依家事事件法第97條，非訟事件法第21條第2項、第24條第1
    項，民事訴訟法第78條，裁定如主文。
中　　華　　民　　國　　111 　年　　9 　　月　　29　　日
                   家事法庭法　官　許嘉容
以上正本係照原本作成。　　　　　　　　
如不服本裁定，應於送達後10日內向本院提出抗告狀，並繳納抗
告費新臺幣1,000元。
中　　華　　民　　國　　111 　年　　9 　　月　　29　　日
                            書記官  李雅涵